臺灣新竹地方法院刑事判決
111年度金訴字第207號
公  訴  人  臺灣新竹地方檢察署檢察官
被      告  江宇翰

                    籍設新竹縣○○市○○里00鄰○○○路00○0號○○○○○○○○○）

上列被告因違反洗錢防制法等案件，經檢察官提起公訴（111年
度偵字第3217號），被告就被訴事實為有罪之陳述，本院依簡式
審判程序審理，判決如下：
    主  文
江宇翰幫助犯洗錢防制法第十四條第一項之洗錢罪，處有期徒刑
貳月，併科罰金新臺幣壹萬元，罰金如易服勞役，以新臺幣壹仟
元折算壹日。緩刑貳年，並應依附表二之本院一一一年度附民字
第四五五號和解筆錄內容履行。
    事  實
一、江宇翰可預見將金融機構之帳戶提供他人使用，可能遭詐騙集
    團使用為詐欺取財之犯罪工具，讓被詐騙人陷於錯誤而將款
    項匯入渠等所提供之金融帳戶，藉以掩飾犯行，逃避檢警人員
    追緝，竟仍基於幫助他人詐欺取財及違反洗錢防制法之不確
    定故意，於民國110年3月間，提供所有之臺灣土地銀行帳號
    000-000000000000號帳戶（下稱土地銀行帳戶）、合作金庫
    銀行帳號000-0000000000000號帳戶（下稱合作金庫帳戶）
    予真實姓名年籍不詳之詐欺集團成員使用。嗣該詐欺集團之
    不詳成員，即意圖為自己或第三人不法之所有，於如附表一
    所示時間，以如附表一所示詐術詐欺簡文期及陳秀琴（已歿
    ）等人，致渠等均陷於錯誤，於如附表一所示時間，匯款至
    江宇翰上開土地銀行帳戶及合作金庫帳戶內，江宇翰再依詐
    欺集團指示如附表一所示時間提領如附表一所示之款項後，
    將贓款轉交予上手。嗣因簡文期及陳秀琴等人發現遭騙，經
    報警處理而循線查知上情。
二、案經陳秀琴訴由新竹縣政府警察局竹北分局報告臺灣新竹地
    方檢察署檢察官偵查起訴。
    理  由
一、本案被告江宇翰所犯係死刑、無期徒刑、最輕本刑為3 年以
    上有期徒刑以外之罪，且非高等法院管轄第一審案件，被告
    於本院準備程序進行中，就被訴事實為有罪之陳述，經本院
    認合於刑事訴訟法第273條之1第1 項之規定，裁定進行簡式
    審判程序，合先敘明。
二、上開犯罪事實，業經被告於本院準備程序及簡式審判程序中
    坦承不諱（見本院卷第89-92、93-96頁），核與證人即被害
    人陳秀琴、簡文期之證述相符（見偵查卷第12-14、9-11頁
    ），並有被告土地銀行帳戶及合作金庫帳戶之客戶基本資料
    查詢及交易明細資料、被害人陳秀琴提供之郵政跨行匯款申
    請書、被害人簡文期提供之存摺類存款憑條等件在卷可稽（
    見偵查卷第39-40、42-43、34、24頁），足認被告上開任意
    性自白核與事實相符，可以採信。
三、論罪科刑：
（一）核被告所為，係犯刑法第30條第1項前段、第339條第1項
      之幫助犯詐欺取財罪及刑法第30條第1項前段、洗錢防制
      法第14條第1項之幫助一般洗錢罪。
（二）被告以一提供帳戶之行為，幫助詐欺集團分別對被害人陳
      秀琴、簡文期為詐欺取財及洗錢犯行，係以一行為而觸犯
      數罪名，為想像競合犯，應依刑法第55條前段規定，從一
      重之幫助一般洗錢罪處斷。
（三）被告幫助他人犯一般洗錢罪，為幫助犯，爰依刑法第30條
      第2項規定按正犯之刑減輕之。又被告已於本院審理中就
      幫助洗錢犯行自白不諱（見本院卷第91、94頁），此部分
      應依洗錢防制法第16條第2項規定，遞減輕其刑。
（四）爰審酌被告素行尚佳，未有犯罪之前案紀錄，被告任意提
      供金融帳戶予不詳之人，幫助他人犯罪，致使真正犯罪者
      得以隱匿其身分，助長詐欺犯罪猖獗，破壞社會治安及金
      融秩序，更將造成警察機關查緝詐騙集團犯罪之困難，並
      致使被害人財產權受侵害，所為實值譴責，惟念被告犯後
      終能坦承犯行，與被害人陳秀琴之繼承人達成和解，有本
      院111年度附民字第455號和解筆錄1紙附卷可參（見本院
      卷第97-98頁），積極彌補對他人造成的財產損害，態度
      良好，暨其自述高中肄業、未婚、目前在雞排店工作並兼
      職外送、月收入新臺幣6萬元、無須扶養之人、因案發時
      急需用錢償還債務、欲辦理貸款而為本案犯行等一切情狀
      ，量處如主文所示之刑，並諭知罰金易服勞役之折算標準
      。
（五）末查，被告未曾因故意犯罪受有期徒刑以上刑之宣告，有
      臺灣高等法院被告前案紀錄表1 份在卷足按，其因一時失
      慮，致罹刑章，惟犯罪後坦承犯行，且與被害人陳秀琴之
      繼承人達成和解，被害人之繼承人亦同意給予被告緩刑之
      機會（見本院卷第95頁），因認被告經此偵、審程序後，
      當知所警惕，應無再犯之虞，認所宣告之刑以暫不執行為
      適當，爰依刑法第74條第1項第1款之規定，諭知緩刑2年
      ，並依刑法第74條第2項第3款之規定，命被告應依本院11
      1年度附民字455號和解筆錄即如附表二所示內容履行，以
      啟自新。
四、不予沒收之說明：
　　被告將其申請之銀行帳戶提供予詐欺集團成員遂行詐欺取財
    及洗錢等犯行，據被告供稱並未獲得任何報酬在卷(見偵查
    卷第8頁），亦無積極證據證明被告就本案犯行獲有報酬，
    無從認定有何犯罪所得，爰不予宣告沒收。
據上論斷，應依刑事訴訟法第273條之1第1項、第299條第1項前
段，判決如主文。　
本案經檢察官翁貫育提起公訴，檢察官孫立婷到庭執行職務。
中　　華　　民　　國　　111 　年　　8 　　月　　19　　日
                  刑事第五庭    法  官  魏瑞紅
以上正本證明與原本無異。
如不服本判決應於收受本判決後20日內向本院提出上訴書狀，上
訴書狀應敘述具體理由。上訴書狀未敘述上訴理由者，應於上訴
期間屆滿後20日內補提理由書狀於本院(均須按他造當事人之人
數附繕本 )「切勿逕送上級法院」。 
中　　華　　民　　國　　111 　年　　8 　　月　　19　　日
                                書記官  呂苗澂
　　　　　　　　　　　　　　　　
附錄論罪科刑法條：
刑法第30條
幫助他人實行犯罪行為者，為幫助犯。雖他人不知幫助之情者，
亦同。
幫助犯之處罰，得按正犯之刑減輕之。
刑法第339條第1項
意圖為自己或第三人不法之所有，以詐術使人將本人或第三人之
物交付者，處5年以下有期徒刑、拘役或科或併科50萬元以下罰
金。
洗錢防制法第2條
本法所稱洗錢，指下列行為：
一、意圖掩飾或隱匿特定犯罪所得來源，或使他人逃避刑事追訴
    ，而移轉或變更特定犯罪所得。
二、掩飾或隱匿特定犯罪所得之本質、來源、去向、所在、所有
    權、處分權或其他權益者。
三、收受、持有或使用他人之特定犯罪所得。
洗錢防制法第14條第1項
有第二條各款所列洗錢行為者，處7年以下有期徒刑，併科新臺
幣5百萬元以下罰金。

附表一：
編號 被害人 詐騙時間及方式 匯款時間及金額 1 簡文期 詐騙集團成員於110年3月8日上午11時許，撥打電話佯裝簡文期友人向簡文期佯稱借款，使簡文期信以為真陷於錯誤而匯款。 於110年3月8日上午11時30分許，匯款新臺幣（下同）4萬元至江宇翰臺灣土地銀行帳戶內，江宇翰再於同日上午11時55分許，操作自動櫃員機提領後交付予上手。 2 陳秀琴 詐騙集團於110年3月9日上午10時許，以通訊軟體LINE與陳秀琴聯繫，佯稱親友借款，使陳秀琴信以為真陷於錯誤而匯款。 於110年3月9日上午11時29分許，匯款18萬元至江宇翰合作金庫銀行帳戶內，江宇翰再於同日及翌日，操作自動櫃員機提領後交付予上手。 

附表二：
本院111年度附民字第455號和解筆錄 和解成立內容： 被告願給付原告等人新臺幣（下同）壹拾捌萬元，其給付方式為自民國111年8月起，按月於每月15日給付壹萬元至全部清償完畢為止，匯款至原告等人指定之帳戶內，如一期未履行，視為全部到期。